【裁判字號】    96,易,1069
【裁判日期】    970117
【裁判案由】    竊盜
【裁判全文】
臺灣屏東地方法院刑事判決              96年度易字第1069號
公  訴  人  臺灣屏東地方法院檢察署檢察官
被      告  甲○○
上列被告因竊盜案件，經檢察官提起公訴（96年度偵字第7491號
），嗣因被告就被訴犯罪事實為有罪之陳述，並聽取當事人之意
見後，改行簡式審判程序並判決如下：
    主  文
甲○○犯攜帶兇器竊盜罪，累犯，處有期徒刑壹年，扣案之拔釘
器壹支、破壞剪壹支，均沒收；又犯攜帶兇器，踰越牆垣竊盜罪
，累犯，處有期徒刑壹年，扣案上開拔釘器壹支、破壞剪壹支，
均沒收。應執行有期徒刑壹年拾月，扣案之拔釘器壹支、破壞剪
壹支，均沒收。
    事  實  及  理  由
一、甲○○意圖為自己不法所有之竊盜犯意，於民國96年11月21
    日1 時30分許，騎乘其母親所有之車牌號碼為ZZG- 759號之
    輕型機車，持其所有尼龍繩1 綑、塑膠袋1 個及客觀上足以
    對人之生命、身體造成危害，可供兇器使用之拔釘器1 支、
    破壞剪1 支，至屏東縣長治鄉○○村○○路152 號之大統畜
    牧企業股份有限公司（下稱：大統公司）北面圍牆外側，先
    以拔釘器拆下包覆圍牆上水銀燈電線之鐵管，並拉出鐵管內
    之電線，再以破壞剪剪斷電線之方式，竊取大統公司所有之
    電纜線3 條（各長約50公尺），得手後為民眾發覺追捕，甲
    ○○即將竊得之電纜線3 條棄置於附近水溝後逃逸（未尋獲
    ）；又於同月22日12時30分許，復意圖為自己不法所有之竊
    盜犯意，騎乘上開機車，亦持上開物品，至前開大統公司北
    面圍牆，踰越該牆垣進入該公司後，至西面圍牆內側，以上
    開之方式竊取大統公司所有之電纜線3 條（各長約50公尺，
    總計共15公斤），得手後為民眾發覺報警當場查獲，並扣得
    甲○○所有尼龍繩1 綑、塑膠袋1 個及供本件犯罪用之拔釘
    器1 支、破壞剪1 支。
二、上開犯罪事實，業據被告於本院審理時坦承不諱，核與大統
    公司職員乙○○於警詢之陳述情節大致相符，復有贓物認領
    保管單1 紙、現場照片10張、機車車籍資料查詢1 紙附卷可
    參，此外，並有扣案被告所有尼龍繩1 綑、塑膠袋1 個及供
    本件犯罪用之拔釘器1 支、破壞剪1 支可資證明，本件事證
    明確，被告犯行應可認定。
三、論罪科刑
  (一)按刑法第321 條第1 項第2 款，所謂毀越門扇牆垣，指毀損
    或越進門扇牆垣者而言，毀而不越，或越而不毀，均得依該
    條款處斷。又所謂「越」，係指超越、踰越或越進而言。又
    刑法第321 條第1 項第3 款之攜帶兇器，乃指行為人攜帶兇
    器有行兇之可能，客觀上具有危險性，至其主觀上有無持以
    行兇或反抗之意思，尚非所問；且上開所謂之「攜帶兇器」
    ，只須行竊時攜帶具有危險性之物為已足，並不以將該兇器
    自他地攜往行竊地為必要，亦即不論其係於未行竊前即攜帶
    持有或在竊盜現場臨時拾取持用，亦不問該兇器為何人所有
    均屬之。經查，本件被告於現場竊得而持用之破壞剪，依警
    卷第16頁之照片觀之，該拔釘器、破壞剪，均為為金屬製造
    ，質地堅硬，拔釘器前端尖銳，而破壞剪既可以剪斷電線，
    顯見上開拔釘器、破壞剪，在客觀上已足以對人之身體、生
    命構成威脅。
  (二)核被告所為，係犯刑法第321 條第1 項第3 款之攜帶兇器竊
    盜罪及同法第321 條第1 項第2 款、第3 款之攜帶兇器逾越
    牆垣竊盜罪。又被告顯係因第一次竊盜得手為民眾發覺追捕
    ，被告將竊得之電纜線棄置於附近水溝逃逸，致未能變賣，
    而再行起意犯第二次竊盜，是二次之犯行，犯意各別，應分
    論併罰。被告因違反毒品危害防制條例案件，經本院以94年
    度易字第677 號判決判處有期徒刑1 年2 月確定，又因犯竊
    盜罪，經本院以95年度易字第449 號判決判處有期徒刑10月
    確定，上開二罪經本院以96年度聲字第50號裁定定應執行為
    有期徒刑1 年10月，嗣因中華民國罪犯減刑條例施行，由本
    院以96年度聲減字第97號裁定，就上開二罪分別減為有期徒
    刑7 月、5 月，並定應執行11月確定，於96年7 月16日因減
    刑執行完畢，有卷存臺灣高等法院被告前案紀錄表1 紙可稽
    ，其於有期徒刑執行完畢後，五年以內故意再犯有期徒刑以
    上之罪，為累犯，均應依法加重其刑。
  (三)本院審酌被告國中畢業，有警卷受詢問人資料欄可稽，智識
    程度非高，被告67年9 月21日出生，正值青壯，且其已有多
    次竊盜前科，有卷存臺灣高等法院被告前案紀錄表1 紙可參
    ，竟不思以己力獲財物，圖不勞而獲，而以竊盜方式為之，
    且毫不尊重他人財產權，自應受相當之刑事非難，惟念其犯
    後坦承犯行態度良好，所竊得之物，大部分已返還被害人，
    及其頭部之前曾受傷害等一切情狀，分別量處如主文所示之
    刑，並定應執行刑，以示懲戒。
  (四)扣案之拔釘器1 支、破壞剪1 支，為被告所有並供本件犯罪
    所用，應依刑法第38條第1 項第2 款之規定，均予以宣告沒
    收。至於扣案之尼龍繩1 綑、塑膠袋1 個，雖為被告所有，
    然與本件犯行無關，自無庸為沒收之諭知。
四、據上論斷，應依刑事訴訟法第299 條第1 項前段、第284 條
    之1 、第273 條之1 ，刑法第321 條第1 項第2 、3 款、第
    47條第1 項、第51條第5 款、第38條第1 項第2 款，判決如
    主文。
中    華    民    國    97    年    1     月    17    日
                  刑事第一庭    法  官  曾吉雄
以上正本證明與原本無異。
如不服本判決應於收受本判決送達後十日內向本院提出上訴書狀，
其未敘述上訴理由者，並得於提起上訴後十日內向本院補提理由
書狀（均須按他造當事人之人數附繕本）「切勿逕送上級法院」
中    華    民    國    97    年    1     月    17    日
                                書記官  潘美碧
本件論罪科刑法條：
刑法第321條第1項第2、3款：
犯竊盜罪而有左列情形之一者，處六月以上、五年以下有期徒刑：
二、毀越門扇、牆垣或其他安全設備而犯之者。
三、攜帶兇器而犯之者。


司法院資訊處製作；財團法人民間司法改革基金會備份。
